---
title: "PDPRPy"
subtitle: "Praca Domowa nr 1"
author: "Alina Hryshko"
date: "2024-04-07"
output: html_document
---

# Wstęp
Dla danych pięciu zapytań do bazy danych napisanych w języku SQL odtwarzamy ich wynik na różne sposoby:
* pakiet `sqldf`
* bazowe funkcje R
* pakiet `dplyr`
* pakiet `data.table`
Celem projektu jest porównanie wyników oraz znaleźnienie najszybszego sposobu wykonywania zapytań SQL.

```{r, message = FALSE, warning=FALSE}
# Wczytanie rozwiązań
library(compare)
library(microbenchmark)
library(rmarkdown)
source("Alina_Hryshko_PD1.R")
```

```{r}
# Wczytanie danych
Posts <- read.csv("Posts.csv.gz")
Users <- read.csv("Users.csv.gz")
Comments <- read.csv("Comments.csv.gz")
PostLinks <- read.csv("PostLinks.csv.gz")
```
# Zapytania
## Zapytanie 1

### Porównanie wyników

```{r cache = TRUE}
result.sql <- sqldf_1(Posts, Users)
result.base <- base_1(Posts, Users)
result.dplyr <- dplyr_1(Posts, Users)
result.data.table <- data.table_1(Posts, Users)
```
Porównanie wyników `sqldf` i funkcji bazowych
```{r cache = TRUE}
compare(as.data.frame(result.sql), as.data.frame(result.base), allowAll = TRUE)
```
Porównanie wyników `sqldf` i `dplyr`
```{r cache = TRUE}
compare(as.data.frame(result.sql), as.data.frame(result.dplyr), allowAll = TRUE)
```
Porównanie wyników `sqldf` i `data.table`
```{r cache = TRUE}
compare(as.data.frame(result.sql),
        as.data.frame(result.data.table), allowAll = TRUE)
```

### Oszacowanie czasowe
```{r cache = TRUE}
microbenchmark(sqldf = sqldf_1(Posts, Users),
               base = base_1(Posts, Users),
               dplyr = dplyr_1(Posts, Users),
               data.table = data.table_1(Posts, Users))
```
### Opis
Szukamy w bazie danych, w których lokalizacjach użytkownicy wstawili najwięcej postów.
Ograniczamy wynik do 10 najczęściej występujących lokalizacji.

## Zapytanie 2

### Porównanie wyników

```{r cache = TRUE}
result.sql <- sqldf_2(Posts, PostLinks)
result.base <- base_2(Posts, PostLinks)
result.dplyr <- dplyr_2(Posts, PostLinks)
result.data.table <- data.table_2(Posts, PostLinks)
```
Porównanie wyników `sqldf` i funkcji bazowych
```{r cache = TRUE}
compare(as.data.frame(result.sql), as.data.frame(result.base), allowAll = TRUE)
```
Porównanie wyników `sqldf` i `dplyr`
```{r cache = TRUE}
compare(as.data.frame(result.sql), as.data.frame(result.dplyr), allowAll = TRUE)
```
Porównanie wyników `sqldf` i `data.table`
```{r cache = TRUE}
compare(as.data.frame(result.sql),
        as.data.frame(result.data.table), allowAll = TRUE)
```

### Oszacowanie czasowe
```{r cache = TRUE}
microbenchmark(sqldf = sqldf_2(Posts, PostLinks),
               base = base_2(Posts, PostLinks),
               dplyr = dplyr_2(Posts, PostLinks),
               data.table = data.table_2(Posts, PostLinks))
```
### Opis
Zapytanie liczy ilość powiązań (linków) dla postów. Potem sortuje je malejąco według
liczby powiązań postu (najpierw te posty, które mają więcej linków). 
 
## Zapytanie 3

### Porównanie wyników

```{r cache = TRUE}
result.sql <- sqldf_3(Comments, Posts, Users)
result.base <- base_3(Comments, Posts, Users)
result.dplyr <- dplyr_3(Comments, Posts, Users)
result.data.table <- data.table_3(Comments, Posts, Users)
```
Porównanie wyników `sqldf` i funkcji bazowych
```{r cache = TRUE}
compare(as.data.frame(result.sql), as.data.frame(result.base), allowAll = TRUE)
```
Porównanie wyników `sqldf` i `dplyr`
```{r cache = TRUE}
compare(as.data.frame(result.sql), as.data.frame(result.dplyr), allowAll = TRUE)
```
Porównanie wyników `sqldf` i `data.table`
```{r cache = TRUE}
compare(as.data.frame(result.sql),
        as.data.frame(result.data.table), allowAll = TRUE)
```
### Oszacowanie czasowe
```{r cache = TRUE}
microbenchmark(sqldf = sqldf_3(Comments, Posts, Users),
               base = base_3(Comments, Posts, Users),
               dplyr = dplyr_3(Comments, Posts, Users),
               data.table = data.table_3(Comments, Posts, Users))
```
### Opis
Najpierw dla każdego postu obliczana jest suma "punktów" wszytskich komentarzy pod postem.
Wynik jest lączony z tabelą Post dla uzyskania informacji o tytule postu, użytkowniku który go napisał itd.
Wynik jest lączony z tabelą Users i posortowany malejąco według sumarycznej punktacji komentarzy.
Wyświetlane jest 10 postów, które mają najwięcej punktów w swoich komentarzach, użytkownicy, którzy te posty napisali i inne informacje.
## Zapytanie 4

### Porównanie wyników

```{r cache = TRUE}
result.sql <- sqldf_4(Posts, Users)
result.base <- base_4(Posts, Users)
result.dplyr <- dplyr_4(Posts, Users)
result.data.table <- data.table_4(Posts, Users)
```
Porównanie wyników `sqldf` i funkcji bazowych
Porównanie wyników `sqldf` i funkcji bazowych
```{r cache = TRUE}
compare(as.data.frame(result.sql), as.data.frame(result.base), allowAll = TRUE)
```
Porównanie wyników `sqldf` i `dplyr`
```{r cache = TRUE}
compare(as.data.frame(result.sql), as.data.frame(result.dplyr), allowAll = TRUE)
```
Porównanie wyników `sqldf` i `data.table`
```{r cache = TRUE}
compare(as.data.frame(result.sql),
        as.data.frame(result.data.table), allowAll = TRUE)
```

### Oszacowanie czasowe
```{r cache = TRUE}
microbenchmark(sqldf = sqldf_4(Posts, Users),
               base = base_4(Posts, Users),
               dplyr = dplyr_4(Posts, Users),
               data.table = data.table_4(Posts, Users))
```
### Opis
Szukamy użytkowników, którzy wstawili najwięcej postów jako "odpowiedzi" na inne posty (które były pytaniami).
Użytkownicy muszą mieć więcej postów-odpowiedzi, niż postów-pytań.
Pokazujemy 5 użytkowników, które posiadają najwięcej postów-odpowiedzi.
## Zapytanie 5

### Porównanie wyników

```{r cache = TRUE}
result.sql <- sqldf_5(Posts, Users)
result.base <- base_5(Posts, Users)
result.dplyr <- dplyr_5(Posts, Users)
result.data.table <- data.table_5(Posts, Users)
```
Porównanie wyników `sqldf` i funkcji bazowych
Porównanie wyników `sqldf` i funkcji bazowych
```{r cache = TRUE}
compare(as.data.frame(result.sql), as.data.frame(result.base), allowAll = TRUE)
```
Porównanie wyników `sqldf` i `dplyr`
```{r cache = TRUE}
compare(as.data.frame(result.sql), as.data.frame(result.dplyr), allowAll = TRUE)
```
Porównanie wyników `sqldf` i `data.table`
```{r cache = TRUE}
compare(as.data.frame(result.sql),
        as.data.frame(result.data.table), allowAll = TRUE)
```

### Oszacowanie czasowe 
```{r cache = TRUE}
microbenchmark(sqldf = sqldf_5(Posts, Users),
               base = base_5(Posts, Users),
               dplyr = dplyr_5(Posts, Users),
               data.table = data.table_5(Posts, Users))
```
### Opis
Zapytanie liczy średnią liczbę postów-odpowiedzi dla użytkowników.
Wyświetlamy listę 10 użytkowników posortowanych malejąco według średniej liczby odpowiedzi, jakie dali na forum, wraz z ich danymi identyfikacyjnymi oraz lokalizacją.

# Porównanie czasu wykonywania
Pakiety `dplyr` oraz `data.table` okazały się najskuteczniejsze w wykonywaniu zapytań.
Ich średni czas wykonania oraz mediana są znacznie mniejsze, niż w przypadku pakietu `sqldf` oraz użycia funkcij baazowych R.
Wyniki `dplyr` i `data.table` są lepsze od innych, jednak wśród tych dwóch pakietów lepiej wykazał siebie `data.table`. Mimo to, że średnia `data.table` w niektórych zapytaniach
większa od średniej `dplyr`, maksymalny czas wykonania zawsze był najmneijszy wśród wszytskich metod.

Pakiet `sqldf` okazał się średnio najwolniejszą metodą, mimo swojej prostoty w użytku.
Bazowe funcjie R pokazują trochę lepsze wyniki od `sqldf`, chociaż w niektórych zapytaniach średni czas wykonania pakietu `sqldf` był mniejszy.

# Podsumowanie
Łatwo zauważyć, że pakiet `sqldf` jest najbardziej przyjazny użytkownikom. Za pomocą tego pakietu najłatwiej jest odtworzyć zapytanie zapisane w języku SQL.
Bazowe funkcje R są znacznie trudniejsze do zaimplementowania, natomiast nie wykazały się większą szybkością w porównaniu do innych metod.
Pakiety `dplyr` i `data.table` okazały się najszybszymi metodami (w czym `data.table` minimalnie lepszy). 

Pakiet `dplyr` jest przyjazny użytkownikom, posiada dobrą dokumentację oraz intuicyjne funkcje. Według mojej opinii jest to najlepszy sposób odtwarzania zapytań SQL.
